# 土地开发收入及成本咨询

提问人：会计人员 ABC 时间：2014-03-24 08:27:30
我也是这么想，目前成本都不能合理确认，可能确认收入比较困难。非常感谢了。另外不知陈版主也能够帮助回复告诉我们这个项目因为成本还不能合理确认。是否不应确认为收入呢？

回答人：chenyiwei
基本赞同二楼的结论。另外，由于取得该土地需满足的义务（建造道路和安置房）尚未履行完毕，且未发生的成本金额重大，在这种情况下，合同义务尚未履行完毕也可以成为不能确认土地销售收入的理由。

提问人：会计人员 ABC 时间：2014-03-27 07:55:04
假如政府已经确认这 1000 套安置房该公司可以收回 5000 万的安置房回迁款，即政府以前的招拍公告中已经明确将回收预计的被拆迁户将现金缴回 5000 万现金。那么是否我们就可以确定 2013 年度的土地销售的收入及成本可以确定了。 我们是否可以将土地开发成本的中 5000 万结转到 2014 年，即对应未来可以回收的现金，剩下的成本（包括 2013 年工程部预计还要发生的支出暂估计入成本并挂应付账款）均可以全部转入 2013 年度的土地转让成本科目呢？ 即销售收入为4.亿。 成本＝ 10000 万（土地拍卖价格）+5000万（ 2013年底账上道路成本已发生的支出）+1000万（ 2014 年预计还要发生的道路成本支出）+10000万（ 2013 年底账上已发生的安置房成本）+6000万（ 2014 年预计还要发生的安置房成本）－ 5000 万（政府预计可以回收的被拆迁房的安置房补交回的房款）＝ 27000 万不知这样核算是否正确呢？还是要考虑其他因素呢？

回答人：chenyiwei
这种理解并不合适。因为取得该土地和建造道路、安置房等都是在同一个合同中约定的互为条件的事项，也就是一揽子交易，其履行情况是互相影响的。本案例中，截至期末，尚有重大的合同义务尚未履行完毕，为了履行这些合同义务尚需发生大额支出，如果期后这些义务的履行有瑕疵，将直接影响到企业取得这些土地并将其予以转让的交易的合法合规性。因此，尚未履行完毕的合同义务表明与该土地使用权相关的主要风险和报酬并未转移，因此尚不符合确认收入的条件。这不仅仅是收入和成本能否可靠计量的问题，而是尚未履行完毕的重大实质性合同义务导致对风险和报酬的转移问题产生了特殊的考虑所致。

提问人：会计人员 ABC 时间：2014-03-27 20:06:30
谢谢陈老师，假设如果安置房和道路的后续支出能够准确的进行估计估算，另外政府对企业能够得到安置房的回收资金也是较精确的，安置房和道路的施工已经基本完成，这种情况下能否第 5 层的方式确定收入和成本呢？ 同时由于未来回收到的拆迁户 5000 万的安置房补偿金低于安置房的实际成本，所以如果未来只能收到 5000 万的被拆迁户的安置房补偿成本，那么企业只留 5000 万的存货成本到 2014 年度，其余成本均进入 2013 年度损益，这种按预计的未来安置房成本结留存的开发成本（存货成本）是否可行呢？

回答人：chenyiwei
在这种情况下，如果安置房不再视作一项独立业务，则安置房的成本应在确认收入时一并全部转入营业成本，同时将安置房可获得的收入也确认为营业收入，期末不留存货成本。

回答人：chenyiwei
如果作为取得土地的前提，安置房和道路工程已经完成并验收通过，只是部分工程款尚未支付，但需支付的金额能够合理确定，安置房的销售收入也已基本确定，且无其它特殊考虑因素，则可以满足土地转让确认收入的条件。